臺灣臺中地方法院刑事判決
111年度交易字第1219號
公  訴  人  臺灣臺中地方檢察署檢察官
被      告  楊連春


                    (另案於************************分監****中)
上列被告因公共危險案件，經檢察官提起公訴（111年度速偵字
第3375號），被告於本院準備程序中就被訴事實為有罪之陳述，
本院裁定進行簡式審判程序，判決如下：
    主    文
乙○○駕駛動力交通工具而吐氣所含酒精濃度達每公升零點二五毫
克以上，累犯，處有期徒刑捌月。
    犯罪事實
一、乙○○於民國111年7月21日晚上10時至翌（22）日凌晨0時許
    ，在臺中市○○區○○路0號住處，飲用啤酒及高粱酒後，雖經
    稍事休息一晚，惟體內酒精仍未退盡，竟不顧大眾通行之安全
    ，基於酒後駕駛交通工具之犯意，仍於同年月22日下午1時
    許，騎乘車牌號碼000-000號普通重型機車上路。嗣乙○○於
    同日下午1時40分許，行經臺中市○○區○○路000號前時，因行
    車不穩及臉色明顯潮紅，為警攔檢，發現其滿身酒氣，遂對
    其施以吐氣酒精濃度測試，於同日下午1時46分許，測得吐氣
    所含酒精濃度值達每公升0.48毫克，始悉上情。
二、案經臺中市政府警察局第五分局報告臺灣臺中地方檢察署檢
    察官偵查起訴。
    理    由
一、上揭犯罪事實，業據被告乙○○於警詢、偵查、本院準備程序
    及審理時均坦承不諱（見速偵卷第45至44頁、第99至100頁
    ，本院卷第95頁、第100頁），復有偵查報告書、臺中市政
    府警察局交通警察大隊第二中隊當事人酒精測定紀錄表、臺
    中市○○○○○○○○○道路○○○○○○○○○○○號查詢車籍等資料（見速偵
    卷第43頁、第51至59頁）在卷可稽，足認被告之自白與事實
    相符，堪以採信。綜上，本案事證明確，被告犯行堪以認定
    ，應依法論科。
二、論罪科刑：
  ㈠核被告所為，係犯刑法第185條之3第1項第1款駕駛動力交通
    工具而吐氣所含酒精濃度達每公升0.25毫克以上之罪。
  ㈡又被告前於106年間，因公共危險案件，分別經本院以⑴106年
    度沙交簡字第138號判決判處有期徒刑4月，併科罰金新臺幣
    （下同）10,000元確定， ⑵106年度沙交簡字第466號判決判
    處有期徒刑5月確定，⑶106年度交簡字第277號判決判處有期
    徒刑4月，併科罰金30,000元確定；前開⑵、⑶案經本院以106
    年度聲字第4424號裁定應執行有期徒刑8月確定（下稱甲案
    ）。又因妨害性自主案件，經本院以105年度侵訴字第114號
    判決判處有期徒刑1年8月，上訴後，經臺灣高等法院臺中分
    院106年度侵上訴字第49號判決上訴駁回、最高法院106年度
    台上字第2685號判決上訴駁回確定（下稱第⑷案），又第⑴、
    ⑷案經臺灣高等法院臺中分院106年度聲字第1746號裁定應執
    行有期徒刑1年11月確定（下稱乙案）。甲、乙案接續執行
    ，於108年7月25日縮短刑期假釋出監，並於108年11月26日
    縮刑期滿，假釋期滿未經撤銷，視為有期徒刑執行完畢。復
    於109年間，因竊盜案件，經本院109年度沙簡字第500號判
    決判處有期徒刑4月確定，於110年3月13日執行完畢等情，
    業據檢察官於起訴書載明此一構成累犯之事實及應依法加重
    之理由說明，並提出上開刑事判決及刑案資料查註記錄表附
    卷可查，且經公訴檢察官於本院審理時加以主張及論告，復
    有被告之刑案資料查註紀錄表、臺灣高等法院被告前案紀錄
    表在卷可參，被告於受上開有期徒刑執行完畢後，5年以內
    故意再犯本件有期徒刑以上之罪，為累犯。又參照司法院大
    法官釋字第775號解釋意旨，本院審酌被告所犯第⑴⑵⑶案核與
    本案罪質、罪名均屬相同，足見其非一時失慮、偶然之犯罪
    ，甚且相同類型之犯罪，一犯再犯，足徵行為人有其特別惡
    性，且於上開徒刑執行完畢後，猶故意再為本案犯行，益徵
    其對刑罰之反應力薄弱，故本院認依刑法第47條第1項之規
    定加重其刑，並未使被告所受刑罰超過其所應負擔之罪責，
    爰依法加重其刑。
  ㈢爰以行為人之責任為基礎，審酌被告已非初犯酒後駕車犯行
    （累犯部分未重複評價），有前引之被告前案紀錄表在卷可
    參，素行不佳，明知酒精成分對人的意識及反應能力具有不
    良影響，酒後駕車對一般往來之公眾及駕駛人自身皆具有高
    度危險性，政府各相關機關對酒後駕車之危害性一再宣導，
    為時甚久，其對於酒後不得駕駛車輛之誡命應知之甚詳，猶
    仍不知自我警惕並記取教訓，於飲用酒類後，其吐氣所含酒
    精濃度已達每公升0.48毫克，雖經稍事休息一晚，然體內酒
    精仍未退盡，仍率爾騎乘機車上路，枉顧自身及公眾往來之
    交通安全，構成其他用路人生命、財產安全之危險，所為實
    無可取，然慮及被告所駕駛者為機車，所致生之往來危險較
    輕於駕駛大、小客貨車者，又未因此肇事，並無造成實害，
    兼衡以被告犯後坦承犯行，及於本院審理時自陳之教育智識
    程度及家庭經濟生活狀況（見本院卷第100頁）等一切情狀
    ，量處如主文所示之刑。
據上論斷，應依刑事訴訟法第273條之1第1項、第299條第1項前
段，刑法第185條之3第1項第1款、第47條第1項，刑法施行法第1
條之1第1項，判決如主文。
本案經檢察官陳敬暐提起公訴，檢察官甲○○到庭執行職務。
中　　華　　民　　國　　111 　年　　12　　月　　12　　日
                  刑事第二十庭  法  官  江文玉
以上正本證明與原本無異。
如不服本判決應於收受判決後20日內向本院提出上訴書狀，並應
敘述具體理由；其未敘述上訴理由者，應於上訴期間屆滿後20日
內向本院補提理由書（均須按他造當事人之人數附繕本）「切勿
逕送上級法院」。
                                書記官  黃珮華
中　　華　　民　　國　　111 　年　　12　　月　　12　　日
附錄論罪科刑法條
中華民國刑法第185條之3
駕駛動力交通工具而有下列情形之一者，處3年以下有期徒刑，
得併科30萬元以下罰金：
一、吐氣所含酒精濃度達每公升零點二五毫克或血液中酒精濃度
    達百分之零點零五以上。
二、有前款以外之其他情事足認服用酒類或其他相類之物，致不
    能安全駕駛。
三、服用毒品、麻醉藥品或其他相類之物，致不能安全駕駛。
因而致人於死者，處3年以上10年以下有期徒刑，得併科2百萬元
以下罰金；致重傷者，處1年以上7年以下有期徒刑，得併科1百
萬元以下罰金。
曾犯本條或陸海空軍刑法第54條之罪，經有罪判決確定或經緩起
訴處分確定，於十年內再犯第1項之罪因而致人於死者，處無期
徒刑或5年以上有期徒刑，得併科3百萬元以下罰金；致重傷者，
處3年以上10年以下有期徒刑，得併科2百萬元以下罰金。